zh-CN: 底板结构: CNC 精密加工; 铸造; 锻造; 熔铸; 其他
pt-PT: Construção da placa de base: Precisão CNC; Fundido; Forjado; Fundição por fusão; Outro
pt-BR: Construção da placa de base: Precisão CNC; Fundido; Forjado; Fundição por fusão; Outros
ja: ベースプレートの構造: CNC精密加工; 鋳造; 鍛造; フュージョンキャスト; その他
nb: Konstruksjon av grunnplate: CNC-presisjon; Støpt; Smidd; Fusjonsstøpt; Annet
nl: Voetplaat constructie: CNC-precisie; Gegoten; Gesmeed; Fusion-gegoten; Overig
es: Construcción de la placa base: Precisión CNC; Fundido; Forjado; Fundición por fusión; Otro
pl: Konstrukcja baseplate’u: Precyzyjna CNC; Odlewana; Kuta; Odlewana hybrydowo; Inna
it: Costruzione della piastra di base: Precisione CNC; Fuso; Forgiato; Fusione; Altro
vi: Cấu tạo tấm đế: Gia công CNC chính xác; Đúc; Rèn; Đúc nung chảy; Khác
sk-SK: Konštrukcia základovej dosky: Presná konštrukcia (CNC); Odlievaná; Kovaná; Odlievaná technológiou Fusion; Iná
zh-TW: 底板結構: 數控 (CNC) 精密加工; 鑄造; 鍛造; 融合鑄造; 其他
lt-LT: Pagrindo plokštės konstrukcija: Tiksliojo CNC apdirbimo; Lietas; Kaltinis; Lietas lydant; Kita
da: Basepladekonstruktion: CNC-præcision; Støbt; Smedet; Fusionsstøbt; Andet
de: Grundplattenkonstruktion: CNC-Präzision; Gegossen; Geschmiedet; Schmelzgegossen; Sonstige
cs: Konstrukce základové desky: CNC obráběné; Lité; Kované; Fúzně lité; Jiné
ru: Конструкция опорной плиты: Прецизионная (ЧПУ); Литая; Кованая; Литьевая (сплав); Другое
ko: 베이스플레이트 구조: CNC 정밀 가공; 캐스팅(주조); 단조; 퓨전 캐스팅; 기타
ro-RO: Construcția plăcii de bază: Precizie CNC; Turnat; Forjat; Turnare prin fuziune; Altele
fi: Pohjalevyn rakenne: CNC-tarkkuustyöstetty; Valettu; Taottu; Fuusiovalettu; Muu
tr: Taban plakası yapımı: CNC hassasiyet; Döküm; Dövme; Füzyon döküm; Diğer
en: Baseplate construction: CNC precision; Cast; Forged; Fusion cast; Other
hr-HR: Konstrukcija baze: CNC preciznost; Lijevano; Kovano; Fuzijsko lijevanje; Ostalo
sv: Bottenplattans konstruktion: CNC-precision; Gjuten; Smidd; Fusionsgjuten; Övrigt
fr: Construction de la plaque de base: Précision CNC; Moulée; Forgée; Moulée par fusion; Autre
hu: Alaplemez felépítése: CNC precíziós; Öntött; Kovácsolt; Fúziós öntésű; Egyéb
bg-BG: Конструкция на основната плоча: CNC прецизност; Лят; Кован; Фюжън отливка; Друго
sl-SI: Konstrukcija osnovne plošče: CNC-natančnost; Ulito; Kovano; Talilno ulito; Drugo
el: Κατασκευή πλάκας βάσης: Ακριβείας CNC; Χυτό; Σφυρήλατο; Χυτό με τήξη; Άλλο
th: โครงสร้างแผ่นฐาน: CNC ความแม่นยำสูง; หล่อขึ้นรูป; ฟอร์จ; หล่อแบบฟิวชัน; อื่นๆ